# 请教陈版：认缴制下，有限合伙企业合伙人资本份额转让，账务处理？

提问人：woaiyangguang 时间：2020-01-06 07:05:31
请教陈版：
有限合伙企业，原合伙人（GP和LP）资本转让给新合伙人，约定转让的全部资本，新合伙人认缴制，即新合伙人未实际出资，请问“”合伙人资本”科目是否同“实收资本”，如何账务处理？谢谢！

回答人：chenyiwei
没有看懂你的问题？原合伙人是否将其在合伙企业中的权益（包括原出资额和累计留存收益）都抽走了？需由新合伙人重新缴入出资？还是将其原先享有的权益转让给新合伙人？如果是前者，则新合伙人相关的实收资本为零。